# 盈余公积投资项目的会计分录

提问人：monsoon409 时间：2021-11-30 17:39:50
请教各位，企业在扩大生产、投资项目时，如果涉及盈余公积部分的分录了，这部分的分录应该怎么做呢？

回答人：chenyiwei
盈余公积与投资支出之间没有直接对应关系，因此无需对盈余公积进行账务调整。现在早已不是资金平衡表三段式的年代了。